臺灣新北地方法院刑事判決
                                      110年度易字第600號
公  訴  人  臺灣新北地方檢察署檢察官
被      告  陳翊豪




                    （另案於法務部○○○○○○○○○○○執行中）
上列被告因竊盜案件，經檢察官提起公訴（109年度偵字第37248
號），被告就被訴事實為有罪之陳述，經告知簡式審判程序之旨
，並聽取當事人之意見後，本院裁定行簡式審判程序，判決如下
：
    主  文
陳翊豪犯竊盜罪，處有期徒刑貳月，如易科罰金，以新臺幣壹仟
元折算壹日；又犯侵入住宅竊盜罪，處有期徒刑捌月，未扣案之
犯罪所得新臺幣貳拾捌萬元及撲滿壹個均沒收，於全部或一部不
能沒收或不宜執行沒收時，追徵其價額。 
    事  實
一、陳翊豪意圖為自己不法之所有，基於竊盜之犯意，先後為下
    列行為：
  ㈠於民國109年1月23日後至109年5月8日間某時許，在臺北市北
    投區中央北路4段515巷3弄內，竊取陳威豪所有、借予陳宏
    源管領使用，停放在該處之車牌000-000號普通重型機車（
    下稱本案機車）後騎車逃逸。
　㈡於109年5月8日10時52分許，自其位於新北市○○區○○路00號4
    樓之2之居所，騎乘本案機車至新北市蘆洲區中山二路與和
    平路口停放後，步行至新北市○○區○○路000號1樓，見1樓大
    門未鎖，遂進入至3樓竊取陳日英、陳日英之子楊俊翁放置
    在鄰居大門上之備用鑰匙，侵入陳日英、楊俊翁位於3樓之
    住處，竊取楊俊翁所有之現金新臺幣（下同）28萬元及陳日
    英之夫所有之撲滿1個，得手後騎乘本案機車至新北市○○區○○
    路0段000號前後棄車逃逸（本案機車業經109年5月19日發還
    陳威豪)。
二、案經陳日英、楊俊翁訴由新北市政府警察局蘆洲分局報請臺
    灣新北地方檢察署檢察官偵查起訴。
    理  由
一、認定事實所憑之證據及認定之理由：
  ㈠訊據被告陳翊豪對於上揭2次竊盜行為，於警詢、偵訊、本院
    準備程序及審理時均坦承不諱（見偵卷第9至13、175至177
    頁，易字卷第112、233、238、240頁），核與證人即被害人
    陳威豪、陳宏源於警詢時之證述（見偵卷第25至29、31至33
    頁）、證人即告訴人陳日英、楊俊翁於警詢時之證述（見真
    卷第15至24頁）大致相符，並有新北市政府警察局蘆洲分局
    照片黏貼表（見偵卷第50至75、93至115頁）、監視器影像
    畫面光碟及擷圖（見偵卷第35至49頁）、被告於109年5月8
    日騎乘本案機車之路線圖（見偵卷第117至129頁）等在卷可
    稽，足認被告上開任意性自白與事實相符，可以採信。
  ㈡關於被告就事實欄㈡部分所竊取之物，起訴書雖記載現金部分
    為30萬元，另有竊取金戒指、銀戒指各1只，然被告始終堅
    稱沒有竊取戒指，且卷內除證人楊俊翁警詢時稱案發前一天
    有看到上開戒指外，並無其他證據足認上開戒指於被告行竊
    前夕仍存在，自無從僅憑其單一指訴，即認定被告有竊取上
    開戒指；至於現金部分，被告於本院準備程序明確供稱：我
    記得我大概拿到20幾萬，我看到現金是放在有收納功能的小
    沙發座位底下，應該是每10萬元綁成一捆，我看到兩捆完整
    的，剩下的是沒有捆起來疊在兩捆的上面等語（見易字卷第
    112頁），復於本院審理時供稱：我大概是偷27、8萬元，我
    是拿這個錢還債，所以我有算過等語（見易字卷第233頁）
    ，明確陳述其竊取現金時之擺放狀況及得手後計算數額之原
    因，則依卷內證據及罪疑惟輕原則，應認被告並未竊取金戒
    指、銀戒指各1枚，所竊取現金數額則為28萬元，起訴書此
    部分記載容有誤會。
  ㈢另起訴書雖記載被告就事實欄㈠之犯行時間為109年1月23日前
    某時許，然被告於警詢時稱：是在109年農曆過年後偷的等
    語（見偵卷第175頁），而109年農曆春節假期為109年1月23
    日至109年1月29日，而被告騎乘本案機車前往事實欄㈡所示
    處所之期間為109年5月8日，則被告竊取本案機車之時間應
    為109年1月23日至109年5月8日間之某時許，起訴書此部分
    記載應屬誤載。
  ㈣綜上，本案事證明確，被告犯行均堪認定，應依法論科。
二、論罪科刑：
  ㈠核被告就事實㈠所為，係犯刑法第320條第1項之竊盜罪；就事
    實欄㈡所為，則係犯同法第321條第1項第1款之侵入住宅竊盜
    罪。被告所犯上開2罪間，犯意各別，行為互殊，應予分論
    併罰。
  ㈡爰審酌被告不思以正當管道獲取所需財物，竟恣意竊取各告
    訴人、被害人如事實欄所示財物，顯然欠缺尊重他人財產權
    之觀念，實屬不該；兼衡被告前有諸多因犯竊盜罪經法院判
    決確定前科之素行（見臺灣高等法院被告前案紀錄表），坦
    承犯行，惟尚未賠償告訴人、被害人所受損害之犯後態度，
    高中肄業之智識程度，因另案入監前從事工地工作，與姑姑
    同住，父親及祖父罹患癌症之家庭生活狀況，及各次犯行竊
    得之財物數額及犯罪手段等一切情狀，分別量處如主文所示
    之刑，並就得易科罰金部分諭知如易科罰金之折算標準，以
    資處罰。
三、沒收：　　
　　按犯罪所得，屬於犯罪行為人者，沒收之；於全部或一部不
    能沒收或不宜執行沒收時，追徵其價額，刑法第38條之1第1
    項前段、第3項分別定有明文。經查，就事實欄㈡部分，被告
    竊得之現金28萬元及撲滿1個，雖未扣案，仍應依上開規定
    於該主文項下宣告沒收，於全部或一部不能沒收或不宜執行
    沒收時，追徵其價額。
據上論斷，應依刑事訴訟法第273條之1第1項、第299條第1項前
段，刑法第320條第1項、第321條第1項第1款、第41條第1項前段
、第38條之1第1項前段、第3項，刑法施行法第1條之1第1項，判
決如主文。
本案經檢察官鄭心慈偵查起訴及到庭執行職務。
中    華    民    國   111    年    9     月    12    日
                  刑事第十五庭  法  官  游涵歆
以上正本證明與原本無異。
如不服本判決，應於判決送達後20日內敘明上訴理由，向本院提
出上訴狀（應附繕本），上訴於臺灣高等法院。其未敘述上訴理
由者，應於上訴期間屆滿後20日內向本院補提理由書「切勿逕送
上級法院」。
                                書記官  李宥寬
中    華    民    國   111    年    9     月    12    日
附錄本案論罪科刑法條全文：
刑法第320條：
意圖為自己或第三人不法之所有，而竊取他人之動產者，為竊盜
罪，處5年以下有期徒刑、拘役或50萬元以下罰金。
意圖為自己或第三人不法之利益，而竊佔他人之不動產者，依前
項之規定處斷。
前2項之未遂犯罰之。
刑法第321條：
犯前條第1項、第2項之罪而有下列情形之一者，處6月以上5年以
下有期徒刑，得併科50萬元以下罰金：
一、侵入住宅或有人居住之建築物、船艦或隱匿其內而犯之。
二、毀越門窗、牆垣或其他安全設備而犯之。
三、攜帶兇器而犯之。
四、結夥三人以上而犯之。
五、乘火災、水災或其他災害之際而犯之。
六、在車站、港埠、航空站或其他供水、陸、空公眾運輸之舟、
    車、航空機內而犯之。前項之未遂犯罰之。